Minutes et répertoires du notaire Mathurin PÉRIER, 10 juin 1589 - 3 septembre 1626 (étude XI)
Archives nationales
- Répertoire(s) de Mathurin PÉRIER, juillet 1589 - 3 septembre 1626; MC/RE/XI/2
  - Répertoire. 1589, juillet - 1626, 3 septembre, juillet 1589 - 3 septembre 1626; MC/RE/XI/2
    - COSSÉ (Jeanne de) § Déclaration d'Antoine AMARITON à Jeanne de COSSÉ. Quittance de Jeanne de COSSÉ à François et Marguerite de SILLY; Quittance de Jean AMARITON à Jeanne de COSSÉ. Consentement par Jeanne de COSSÉ, janvier 1614 - juin 1614; fol. II/C/IIII et V; fol. III/C/L et LI
      quittance; déclaration; Cossé, Jeanne de
    - MONTAUSIER (Jacques de) § Deux procurations de Jacques de MONTAUSIER. (minutes en déficit), janvier 1614 - juin 1614; fol. II/C/XLIIII et V
      procuration; Montausier, Jacques de
    - Quittance de Nicolas Cressé, notaire au Châtelet, au receveur des consignations (minutes en déficit), 1616 (2ème demi-année)., fol.0189
      quittance; Cressé, Nicolas (15..-16..); notaire; comptable
    - RAMSAY (Alain de) § Mariage d'Alain de RAMSAY et de Marie BOUTILLIER, juin 1616 - décembre 1616; fol. III/C/XXVI
      contrat de mariage; Ramsay, Alain de
    - BOURBON (Nicolas) (Lecteur et professeur du Roi) § Quittance; Accord et ratification entre Nicolas BOURBON et les religieux Chartreux, juillet 1616; fol. II/C/XXX,LVII et 8
      accord; quittance; Bourbon, Nicolas
    - VIZÉ (Claude) § Transaction entre Jean LEJAY et Claude VIZÉ (minutes en déficit), juillet 1616 - décembre 1616; fol. CV
      accord; Vizé, Claude
    - TARGA (Pierre) (Imprimeur) § Reconnaissance par les créanciers de la succession de Pierre TARGA, juillet 1616 - décembre 1616; fol. III/C/XXIIII
      reconnaissance; Targa, Pierre
    - BOUTILLIER (Marie) § Mariage d'Alain de RAMESAY et de Marie BOUTILLIER, juillet 1616; fol. III/C/XXVI
      contrat de mariage; Boutillier, Marie
    - CHARTREUX (ordre des) § Quittance des religieux de l'ordre des CHARTREUX à Nicolas BOURBON (lecteur et professeur du Roi); Accord et ratification entre les mêmes; (minutes en déficit), 1er juillet 1616; II/C/XXX, LVII et LVIII
      quittance; accord; Bourbon, Nicolas
    - SEVIN (Marie) § Mariage de Jacques GOISLARD et de Marie SEVIN; Transport de Marie VERON à Marie SEVIN, janvier 1620 - juin 1620; fol. XXII, XXIII
      contrat de mariage; Sevin, Marie
    - GOISLARD (Jacques) § Mariage de Jacques GOISLARD et de Marie SEVIN. Transport de Marie VERON auxd. futurs époux (minutes en déficit), 1er janvier 1620 - 30 juin 1620; fol. XXII; fol. XXIII
      contrat de mariage; Goislard, Jacques
    - VIVONNE (Helyette de) § Transaction entre Helyette de VIVONNE et Jacques GOISLARD, 1er janvier 1620 - 30 juin 1620; fol. III/C/XLVIII
      accord; Vivonne, Helyette de
    - NEMOURS (M. de) § Promesse d'Ysabeau CHASTEAU à M. de NEMOURS, 1er janvier 1620 - 30 juin 1620; fol. IIII/C/IIII/XX/XVIII
      Nemours, M. de
    - BERTAULT (Pierre) (marchand libraire à Paris) § Marché par Yves BRUNEAU à Claude JULIAN (veuve de Pierre BERTAULT) (Minutes en déficit); Idem, accord., janvier 1621 - juin 1621; fol. VII/XX/XIX; fol. IX/XX/XVIII
      accord; marché; Bertault, Pierre
    - SEVESTRE (Louis) (Me imprimeur) et sa femme § Constitution par Louis SEVESTRE à Richard CHARLEMAIGNE; (Minutes en déficit), janvier 1621 - juin 1621; fol. III/C/LXXV
    - (LIBRAIRE) (marchand) JULLIOT (François) § Quittance, janvier 1621 - juin 1621; fol. CXVII
      quittance; Julliot, François
    - (LIBRAIRE) à Paris FEBVRIER (Pierre-Louis) § Indemnité à Pierre-Louis FEBVRIER, janvier 1621 - juin 1621; fol. XXXVIII
      Febvrier, Pierre-Louis
    - (IMPRIMEUR) SEVESTRE (Louis) § Bail par Louis SEVESTRE; Constitution par Louis SEVESTRE, janvier 1621 - juin 1621; fol. VI/XX/XIII; fol. III/C/LXXV
      bail; Sevestre, Louis
    - (IMPRIMEUR) à Paris ESTIENNE (Antoine) § Indemnité - Obligation, janvier 1621 - juin 1621; fol. XXXVII
      obligation; Estienne, Antoine
    - FEBVRIER (Pierre-Louis) (marchand libraire) à Paris § Indemnité d'Antoine ESTIENNE envers Pierre-Louis FEBVRIER, janvier 1621 - juin 1621; fol. XXXVIII
    - ESTIENNE (Antoine) (Imprimeur) § Obligation d'Antoine ESTIENNE à Jean de LA NOUE; Indemnité d'Antoine ESTIENNE à Pierre-Louis-FEBVRIER; (Minutes en déficit, 1er janvier 1621; fol. XXXVII
    - JULLIOT (François) (marchand libraire) § Quittance de François JULLIOT à Marin GIFFARD (Minutes en déficit), 1er janvier 1621 - 30 juin 1621; fol. CXVII
    - SEVESTRE (famille) § Bail par Louis et Charles SEVESTRE à Estienne TANNIERE, 1er juin 1621; fol. VI/XX/XIII
    - SAINT-ETIENNE-du-MONT église § Marché, par Antoine LE TAVERNIER, Maître menuisier à l'. .., 1622; fol. VIII/XX/III
      marché; Saint-Etienne-du-Mont (église); Le Tavernier, Antoine
    - BOURBON (Claude de) § Obligation de Claude de BOURBON envers Claude MALPOIX; Autre envers Baptiste CHALON., juin 1622 - décembre 1622; fol. LIII; fol. LIIII
      obligation; Bourbon, Claude de
    - TARGAS (famille) Libraires-imprimeurs § Consentement par André TARGAS et autres créanciers de Pierre TARGAS, à Jacques PREVOST, juin 1622 - décembre 1622; fol. VI XX VII
      Targas, famille
    - COLIGNY (comte de) § Promesse de Paul de SOUQUIERES au comte de COLIGNY (minutes en déficit), juillet 1622 - décembre 1622; fol. IIII/XX/XVI
      promesse; Chatillon, Gaspard de Coligny (1584-1646, marquis de)
    - LE TAVERNIER (Antoine) (Me menuisier) § Marché par .. à l'église Saint-Etienne-du-Mont; (minutes en déficit), juillet 1622 - décembre 1622; fol. VIII/XX/III
      marché; Le Tavernier, Antoine
    - MENUISIER) (Me) LE TAVERNIER Antoine § Marché par. .., 1er juillet 1622 - 1622; fol. VIII/XX/III
    - LHERMITTE (Jean) § Constitution par Louis LAUZERAY à Jean LHERMITTE, 1623; fol. II/C/XXVII
    - SEVESTRE (Louis) (Me imprimeur) § Constitution par Louis SEVESTRE et sa femme à Eustache FOUCAULT.; Accord entre Jean MIZARD Louis SEVESTRE et Charles SEVESTRE., janvier 1623 - juin 1623; fol. IIII/XX/XVI; fol. III/C/XLI
      accord; Sevestre, Louis
    - PONCET (Gaspard) (Me menuisier) § Marché par .. au collège de Fortet; (minutes en déficit), janvier 1623 - juin 1623; fol. IIII/C/L
      marché; Poncet, Gaspard
    - GAMARD (Philippe) (Me maçon) § Titre nouvel par Lucas RABATHE (Me peintre) à. .. et sa femme.; (minutes en déficit), janvier 1623 - juin 1623; fol. III/C/VIII
      titre nouvel; Gamard, Philippe
    - VILLON (Christophe) § Transport par Pierre LE FOURBEUR à Christophe VILLON; Consentement de Gilles LEDOUX à Christophe VILLON, janvier 1623 - juin 1623; fol. IIII/C/XXXIIII
      Villon, Christophe
    - Bail par Jean Tiraqueau et Nicolas Cressé, notaire au Châtelet, à Antoine Huet., 1er janvier 1623 - 30 juin 1623
      L'acte est mentionné dans le répertoire du notaire Mathurin Périer, premier semestre 1623, dont les minutes, sont en déficit pour janvier-juin1623.
      bail; Cressé, Nicolas; Huet, Antoine; Tiraqueau, Jean; notaire
    - LE GAY (Jean) (Me charpentier) § Marché par. .. au collège de Fortet (minutes en deficit); Idem, Quittance de. .. aud. collège, 1er janvier 1623 - 30 juin 1623; fol. IIII/C/XLIX; fol. IIII/C/LXIIII
      quittance; marché; Le Gay, Jean
    - LEFY (Pierre) Me couvreur de maisons § Marché par. .. au collège de Fortet; (minutes en deficit), 1er janvier 1623 - 30 juin 1623; fol. IIII/C/XLIX
      marché; Lefy, Pierre
    - FOUCAULT (Eustache) (marchand libraire) § Constitution par Louis SEVESTRE à Eustache FOUCAULT, 1er janvier 1623 - 30 juin 1623; fol. IIII/XX/XVI
      Foucault, Eustache
    - (COUVREUR de MAISONS) (Me) LE FY Pierre § Marché par. .. au collège de Fortet.; (répertoire 2, Minutes en déficit), fol. IIII/C/XLIX
      marché; Le Fy, Pierre
    - MENUISIER (Me) PONCET Gaspard § Marché par... au collège de Fortet, fol. IIII/C/L
    - BEAUMARCHAIS (Guillaume-Gervais de) § Mariage de Guillaume-Gervais de BEAUMARCHAIS et Françoise COURTOIS (minutes en déficit)., fol. VII/XX/XV
      contrat de mariage; Beaumarchais, Guillaume Gervais de
    - Bail par Jean Tiraqueau et Nicolas Cressé, notaire au Châtelet, à Pierre Audriette (minutes en déficit), 1624 (1er semestre)., fol.0207
      bail; Audriette, Pierre; Cressé, Nicolas (15..-16..); Tiraqueau, Jean; notaire
    - THIERRY (Jean) (Me maçon) § Marché par. .. au collège du cardinal Lemoine, janvier 1624 - juin 1624; fol. IX/XX/XIX
      marché; Thierry, Jean
    - Bail par Jean Tiraqueau et Nicolas Cressé, notaire au Châtelet, à Louis de May et sa femme., 1er janvier 1624 - 30 juin 1624
      L'acte est mentionné dans le répertoire du notaire Mathurin Périer, premier semestre 1624, dont les minutes, sont en déficit pour l'année 1624
      bail; Cressé, Nicolas (15..-16..); May, Louis de; Tiraqueau, Jean; notaire
    - MACON (Me) THIERRY Jean § Marché par. .. au collège du Cardinal Lemoine.; minutes en déficit, 1er janvier 1624 - 30 juin 1624; fol. IX/XX/XIX
    - ESTIENNE (Pierre) § Bail par le collège de Navarre à Pierre ESTIENNE (2 minutes en déficit), juillet 1624 - décembre 1624; fol. III/C/XXII
      bail; Estienne, Pierre
    - ESTIENNE (Antoine) § Consentement par Jean PUGET et Antoine ESTIENNE; (minutes en déficit), 1er juillet 1624 - 1624; fol. II/C/LXIIII
      Estienne, Antoine
    - Transport par Louis SEVESTRE maître imprimeur à Paris à Eustache FOUCAULT, marchand libraire à Paris; Désistement de Eustache FOUCAULT aud. SEVESTRE., janvier 1625 - 30 juin 1625; fol. V; fol. CXVI
    - Obligation de René GIFFART, marchand libraire à Paris, envers Jean LAURIER (minutes en deficit), janvier 1625 - juin 1625; fol. XLVIII
      obligation; Giffart, René
    - Donation par Guillaume CITERNE, marchand LIBRAIRE à Paris., janvier 1625 - décembre 1625; fol. XVIII
      donation; Citerne, Guillaume
    - Donation par Guillaume CITERNE, marchand libraire à Paris, à Marie, Isabelle et Charlotte CITERNE., 1er janvier 1625 - 28 février 1625; fol. XVIII
    - Testament de Philippe DESPORTES., 1er janvier 1625 - 30 juin 1625; fol. V/C/V
      testament; Desportes, Philippe
    - TARGAS (François) (marchand libraire à Paris) § Mariage de François TARGAS et de Madeleine JULLIOT, 1er janvier 1625 - 30 juin 1625; fol. IIII/XX/XIIII
      contrat de mariage; Targas, François